# 使用权资产确认问题及关联方关系问题

提问人：rickymost 时间：2023-02-09 12:25:49
请教chenyiwei 老师： 1 、A集团自建一栋办公楼，由二级子公司B向集团承租，并对外出租。A集团与二级子公司B签订的租赁合同为框架合同，约定年A向B收取的租赁金额为当年二级子公司B实际对外出租租金收入的部分，作为当年度租金，每年均签订补充协议约定收取的金额。因目前尚未全部对外出租，每年对外租金是收入不固定，因此该二级子公司B根据当年支付集团的实际租赁金额重新计算使用权资产，并每年进行调整。该项造成每年均需调整使用权资产价值，该项处理方式是否合理？
2 、F公司向G公司租赁一块空地，然后租赁给H公司，改转租行为未收取差价，因G公司只认可F公司。F公司是否需要确认使用权资产？
3 、C集团为发债公司，五级子公司D有少数股东E，D公司本年度与少数股东E的关联公司（非C集团内公司）
进行了较大金额的关联交易，即D公司采购材料销售给少数股东E公司的关联公司进行生产，该E公司的关联公司产出成品后向D公司进行销售，而D公司又销售与E公司其他关联公司。请问该交易是否涉及较大风险？其次该交易D公司是否作为关联交易进行披露？而C集团是否也应作为关联方及交易交易披露？
谢谢陈老师！

回答人：chenyiwei
1 、这种情况属于基于租赁资产使用绩效的可变租赁付款额，子公司不应将其纳入使用权资产和租赁负债的计量，在支付义务确定且金额能够可靠计量时计入损益。即，在确认对外转租的租金收入时，按照与母公司之间的原租赁合同的约定，计提应付母公司租金并计入营业成本。
2 、这种情况下F公司是H的代理人，该交易的实质是G公司直接出租场地给H公司，F公司仅提供了居间服务，故按净额法核算，无需确认使用权资产和租赁负债。
3 、该事项涉嫌人为构造交易，D没有提供加工或者其他服务，不应确认收入和成本（或者仅可按净额法确认收入）。但C、D应按净额法口径作为关联交易披露。